

# MARIE PIERRE FROSSARD

## Développeuse junior site WEB pour les collectivités locales

*54 route des Faget 64290 ESTIALESC*Q mp.frossard@gmail.com

TEL: 06 62 53 63 05

### A propos

Après une expérience professionnelle dans le secteur privé et durant ces 20 dernières années auprès des collectivités locales, j'ai acquis la connaissance du fonctionnement des collectivités locales.

C'est dans ce cadre que je souhaite mettre à disposition de ces collectivités mes compétences, renforcées d'une formation de développeur WEB pour la réalisation de site WEB.>

#### Langues parlées

- Anglais / Notions
- Espagnol / Lu et parlé

## Centres d'intérêts

- Randonnées
- Lecture
- Jardin
- Famille, 3 enfants

## Expériences professionnelles

### Expériences et compétences dans la Fonction publique territoriale

- D'avril 2018 à avril 2023 : Directrice des Ressources humaines à la Communauté de Communes du Haut Béarn
  Gestion des carrières, des paies, du recrutement, de la formation, des conditions de travail, de l'hygiène
  et de la sécurité d'une collectivité d'environ 210 agents. Réalisation des réformes liées au temps de
  travail et au régime indemnitaire suite à la fusion de 2017.
- De mai 2014 à septembre 2018 : Directrice des Ressources humaines à la ville de TAVERNY.
   Gestion des carrières, des paies, du recrutement, de la formation, des conditions de travail, de l'hygiène et de la sécurité d'une collectivité d'environ 640 agents. Mise en oeuvre des projets municipaux.
- De 2006 à avril 2014 : Directrice adjointe des Ressources humaines à la ville de TAVERNY.
   Gestion des carrières, des paies, des conditions de travail, de l'hygiène et de la sécurité
- De 2001 à 2006 : Comptable du CCAS puis Responsable des Etudes financières à la ville de TAVERNY.

#### Expériences et compétences dans le secteur privé industriel

 De juin 1998 à mai 1999: Responsable du Contrôle de gestion SAFEGE MONTGOMERY WATSON BUENOS AIRES ARGENTINE

Suivi analytique du coûts des projets pour un chiffre d'affaires de 16 millions de dollar dans le secteur de l'assainissement.

De 1989 à 1994: Contrôleur de gestion chez UGIMAG, filiale PECHINEY

Suivi analytique du coûts des produits pour un chiffre d'affaires de 450 millions d'euros secteur industiel pour la fabrication des aimants. Reporting des éléments financiers des 4 sociétes consolidées.

## Diplômes et Formations

- C.E.S.S de Gestion du personnel et Ressources humaines, Institut de Gestion du personel IGS, Niveau II
- Concours de la Fonction publique territoriales Catégorie A,B,C

### Compétences

- · Maîtrise Excel, word, Power Point
- Réalisation de deux migrations informatique des bases de données RH vers le progiciel CIRIL.
- · Formation en cours HTML5, CSS, gitHub

